Minutes et répertoires du notaire Antoine BOISSEL, 4 juin 1840 - 22 février 1875 (étude XXIII)
Archives nationales
- Répertoire(s) de Antoine BOISSEL, 1820 - 1888; MC/RE/XXIII/21 - MC/RE/XXIII/36
  - Répertoire. 1851, 21 juin - 1859, 30 avril, 21 juin 1851 - 30 avril 1859; MC/RE/XXIII/23
    - Quittance, solde de paiement de domaine, 90000f, Cere-la-Ronde (Indre-et-Loire) Domaine de Razay., 24 décembre 1851
      Nom, qualité: (Mme ou Mlle) Martinez de Hervas, Marie Dominique Antoinette.
      Relations: veuve de l'intervenant 2, épouse de l'intervenant 2.
      Nom, qualité: (M.) Duroc, Geraud Christophe Michel (duc, Frioul), Frioul.
      Nom, qualité: (M.) Fabvier, Charles Nicolas.
      Profession: lieutenant-genereal.
      Nom, qualité: (M.) Moulin, Charles Eleonor.
  - Répertoire. 1859, 2 mai - 1869, 18 novembre, 2 mai 1859 - 18 novembre 1869; MC/RE/XXIII/24
  - Répertoire. 1869, 19 novembre - 1881, 3 juin, 19 novembre 1869 - 3 juin 1881; MC/RE/XXIII/26
    Répertoire des notaires Antoine Boissel (19 novembre 1869 - 22 février 1875), Ernest Legay (25 février 1875 - 3 juin 1881).
  - Table alphabétique par client. 1820, 1er janvier - 1849, 1er janvier 1820 - 1849; MC/RE/XXIII/29
    Table alphabétique par clients des notaires Jean Morisseau (1er janvier 1820-24 juillet 1827), Jean Ambroise Morisseau (24 juillet 1827-4 juin 1840), Antoine Boissel (4 juin 1840-31 décembre 1849).
  - Table alphabétique par client. 1850, 1er janvier - 1863, 1er janvier 1850 - 1863; MC/RE/XXIII/30
  - Table alphabétique par client. 1864, 1er janvier - 1879, 1er janvier 1864 - 1879; MC/RE/XXIII/31
    Table alphabétique par clients des notaires Antoine Boissel (1er janvier 1864-22 février 1875), Ernest Legay (24 février 1875-31 décembre 1879).
  - Table chronologique des testaments et donations. 1840 - 1888, MC/RE/XXIII/36
    Table chronologique des testaments et donations entre époux.
    Les actes sont dans l'ordre alphabétique des clients à l'intérieur de chaque année. La table est tenue durant les exercices des notaires Antoine Boissel et Ernest Legay.